【裁判字號】    99,小上,108
【裁判日期】    991130
【裁判案由】    給付修理費
【裁判全文】
臺灣板橋地方法院民事裁定             99年度小上字第108號
上  訴  人  李淑芬
被上訴人    翁慶富
上列當事人間請求給付修理費事件，上訴人對於中華民國99年10
月18日本院板橋簡易庭99年度板小字第2088號第一審判決提起上
訴，本院裁定如下：
    主  文
上訴駁回。
第二審訴訟費用新臺幣壹仟伍佰元由上訴人負擔。
    理  由
一、按對於小額程序之第一審裁判之上訴，非以其違背法令為理
    由，不得為之，民事訴訟法第436 條之24第2 項定有明文。
    所謂判決違背法令，係指判決不適用法規或適用不當者而言
    。且依同法第436 條之25規定，上訴狀內應記載上訴理由，
    並表明原判決所違背之法令及其具體內容，以及依訴訟資料
    可認為原判決有違背法令之具體事實，上訴狀或理由書如未
    依此項方法表明者，即難認為已對小額訴訟第一審判決之違
    背法令有具體之指摘；又上訴理由如僅引用於原審所提出之
    攻擊防禦方法作為上訴理由，應認為未對原審判決有何具體
    之指摘，不得謂已合法表明上訴理由，其上訴均難認為合法
    。再者，小額訴訟事件之第二審程序不得提出新攻擊防禦方
    法，民事訴訟法第436 條之28前段規定甚明。
二、本件上訴人係對於小額訴訟之第一審判決提起上訴，核其上
    訴理由狀所載指陳：(一)被上訴人不是租車行，更不是腳踏車
    修理店。(二)證人王文珍是被上訴人之同居人，其證詞有所偏
    頗。(三)兩造是共同遊玩，而非租車，證人王文珍也一起同行
    ，有餐飲費及加油費。(四)上訴人有變速車、20吋淑女車及兒
    童車，被上訴人教上訴人加潤滑油、擦拭車體讓車子光亮，
    並無更換零件，而且也從沒提過工資問題。(五)上訴人有一部
    淑女新車，因後架太小，被上訴人建議與上訴人換有貨架之
    舊車。(六)被上訴人有偽造估價單之嫌。(七)腳踏車是否要修理
    ，應由上訴人決定，且被上訴人之修理費高於市價。(七)本件
    被上訴人主張之費用係發生於96年8 月，迄99年7 月被上訴
    人起訴已近3 年，請問訴期是否已過，爰依法提起上訴等語
    ，惟上訴人並未具體指出原審判決有如何違背法令情事，更
    未指明原審判決所違反之法令條項或其內容以及依訴訟資料
    有何判決違背法令之具體事實，參諸前開說明，自不得謂已
    合法表明上訴理由。至於上訴人另提出時效抗辯，核屬新攻
    擊防禦方法之提出，且亦無何因原法院違背法令致未能提出
    之情形，是依民事訴訟法第436 條之28之規定，於小額訴訟
    事件之第二審程序不得提出，本院就此新攻擊防禦方法，自
    不得予以審究。從而，本件上訴，顯難認為合法，爰不經言
    詞辯論，逕予駁回其上訴。
三、依民事訴訟法第436 條之32第2 項、第444 條第1 項前段、
    、第436 條之19第1 項、第95條、第78條，裁定如主文。
中    華    民    國    99    年    11    月    30    日
                  民事第二庭審判長法  官  陳麗玲
                                  法  官  連育群
                                  法  官  張筱琪
以上正本證明與原本無異。
本裁定不得抗告。
中    華    民    國    99    年    11    月    30    日
                                  書記官  連思斐

司法院資訊處製作；財團法人民間司法改革基金會備份。
